臺灣板橋地方法院刑事判決　　　　　　　94年度簡上字第27號
上　訴　人　甲○○
即　被　告
上列上訴人因竊盜案件，不服本院93年度簡字第4769號中華民國
93年10月29日第一審判決（聲請簡易處刑案號：93年度偵字第14
680 號），提起上訴，本院管轄之第二審合議庭判決如下：
    主  文
上訴駁回。
    事  實
一、甲○○意圖為自己不法之所有，於民國93年5 月28日上午6
    時20分許，在臺北縣三重市○○路○段233 號「萊爾富超商
    」內，趁無人注意之際，徒手竊取該店內之手捲一個（價值
    新臺幣29元），得手後將之藏放在其左手袖口，據為己有，
    未付分文價款即行離去，嗣於同日上午7 時30分許，該店店
    員乙○○清點貨物時發現有短少，遂調閱監視錄影帶察看後
    發現上情。迄於同年月31日12時10分許，甲○○再度進入該
    店時，該店店員乙○○發現甲○○即為前開監視錄影所攝之
    人，因而上前向已走出店外之甲○○詢問事情原委，甲○○
    向乙○○表示願意賠償損失後，即欲攔計程車離去，乙○○
    見狀予以阻止，為到達現場處理之員警查獲。
二、案經乙○○訴由臺北縣政府警察局三重分局報告臺灣板橋地
    方法院檢察署檢察官偵查後聲請簡易判決處刑。
    理  由
一、被告經本院合法傳喚、拘提未到，惟前揭事實，業據被告甲
    ○○於警詢時坦承其有於上揭時、地，拿取手捲放入其袖口
    內，沒有付款即離開上開商店等情不諱；參以被告於其所具
    上訴狀內明白陳稱：伊之所以為上開犯行，係因伊之前曾受
    僱於「萊爾富超商」五華店，遭店長以不合理之理由解僱，
    並積欠伊工資，心生不滿，嗣於93年5 月28日，發現自己竟
    不經意地走入位在台北縣三重市○○路○段233 號之「萊爾
    富超商」連鎖店，一股怒氣油然而生，始起意要玩一下，把
    手捲放在袖子裡，然後還誇張地翻圈圈表演，還有在店門口
    等店員來喊住伊，但店員竟沒發現，讓伊有一種勝利的感覺
    ，也有報復的快感等語。又告訴人乙○○亦於警詢時指訴：
    伊係於93年5 月28日7 時30分許，清點商店內貨物時發現有
    短少，經伊調閱監視錄影帶察看後發現被告行竊，嗣於同年
    月31日見被告再度出現在商店而查獲被告等情綦詳；並有該
    商店監視錄影帶拍攝被告失竊經過之翻拍照片四張在卷可資
    佐證。被告自白核與事實相符合。本案事證已臻明確，被告
    犯行堪以認定，應依法論科。
二、核被告所為，係犯刑法第320 條第1 項之竊盜罪。原審以被
    告犯行明確，並審酌被告係初犯，其犯罪之動機、目的、所
    竊取財物之數量，及犯後坦承犯行之態度等一切情狀，依刑
  　事訴訟法第449 條第1 項前段、第3 項、刑法第320 條第1
    項、第41條第1 項前段，罰金罰鍰提高標準條例第1 條前段
    、第2 條規定，量處拘役十日，並諭知如易科罰金，以三百
    元折算一日，並衡以被告前未曾受有期徒刑以上刑之宣告，
    此有臺灣高等法院被告前案紀錄表在卷可稽，其因一時失慮
    ，致罹刑典，事後並已坦承犯行，認經此刑之宣告後，應知
    所警惕，而無再犯之虞，因認暫不執行其刑為適當，而依刑
    法第74條第1 款規定，宣告緩刑二年，以啟自新。認事用法
    ，核無不合，量刑亦屬妥適。被告上訴意旨僅係陳述其行竊
    動機及希望有機會上法庭解決其與萊爾富超商間之勞資糾紛
    ，求予撤銷改判云云，惟被告並未指摘原判決有何違背法令
    事由，故本件上訴自難認為有理由，應予駁回。
三、被告經合法傳喚，無正當理由不到庭，爰不待其陳述，逕行
    判決。
據上論斷，應依刑事訴訟法455 條之1 第1 項、第3 項、第368
條、第371 條，判決如主文。
本案經檢察官徐名駒到庭執行職務。
中　　華　　民　　國　　94　　年　　4 　　月　　26　　日
                  刑事第十四庭審判長 法　官 徐蘭萍
                             　      法　官 林漢強
                                     法　官 林淑婷
以上正本證明與原本無異
本件不得上訴
                                     書記官 廖貞音
中　　華　　民　　國　　94　　年　　4 　　月　　26　　日
附錄本案論罪科刑法條全文：
刑法第320條第1項：
意圖為自己或第 3 人不法之所有，而竊取他人之動產者，為竊盜
罪，處五年以下有期徒刑、拘役或五百元以下罰金。
